---
title: "ANCOVA"
author: "Luciano Selzer"
subtitle: "Ejemplo en R"
job: "Asistente Pricipal - UNTDF"
output: ioslides_presentation
---

# Preeliminares

## Cargo los datos

```{r library, include=FALSE, cache=FALSE }
library(reshape2)
library(magrittr)
library(ggplot2)
library(lawstat) 
library(lsmeans)
library(pander)
```

```{r set_options, cache=FALSE, include=FALSE}
panderOptions("table.style", "rmarkdown")
```


```{r load_data}
colest <- read.csv ("../dat/ancova.csv", header=TRUE, sep=';')
```



## Gráficos Preeliminares | Boxplot

```{r boxplot, echo=FALSE}
qplot(edad, colesterol, data = colest, geom = "boxplot", 
      group=interaction(edad, region))
```



## Gráficos Preeliminares | Scatterplot
```{r scatterplot, echo=FALSE}
qplot(edad, colesterol, data = colest, geom = "point", colour = region)
```



## Formato de datos

```{r data_summary}
summary(colest)
```

```{r to_factor, include=FALSE}
colest %<>% transform(region = as.factor(region))
```



## Supuestos de ANCOVA | Homocedacia

```{r}
with(colest, levene.test(colesterol, group = region))
```



# Análisis

## Regresión


```{r regresion, echo=FALSE, results='asis'}
region1 <- lm(colesterol ~ edad, data = colest, region == 1)
region1  %>% 
  anova %>%
  pandoc.table(caption = "Región 1")
region2 <- lm(colesterol ~ edad, data = colest, region == 2)
region2  %>% 
  anova %>%
  pandoc.table(caption = "Región 2")

```


## Regresión |  Coeficientes {.smaller}

Región 1
```{r region_1, echo=FALSE}
summary(region1)

```

## Regresión |  Coeficientes {.smaller}

Región 2
```{r region_2, echo=FALSE}
summary(region2)

```

## Prueba de paralelismo {.smaller}


```{r paralelismo, echo=1}
paralelismo <- lm(colesterol ~ region * edad, data = colest)
paralelismo %>% anova 
```

----

```{r paralelismo_summ, echo=FALSE}
paralelismo %>% summary
```


## AJUSTE DEL MODELO DE ANCOVA

```{r ANCOVA, echo=1}
ancova <- lm(colesterol ~ edad + region, , data = colest)
anova(ancova)
```

---

```{r ANCOVA_summary, echo=FALSE}
summary(ancova)
```

---

```{r coeficientes}
coef(ancova)
fitted(ancova)


```

---

```{r grafico, echo=FALSE, message=FALSE}
qplot(colesterol, .stdresid, data = ancova) +
  geom_hline(yintercept = 0) +
  geom_smooth(se = FALSE)
```


## Matriz de diseño {.smaller}

```{r model.matrix, echo=FALSE}
model.matrix(ancova)
```

## Graficos de los resultados

```{r grafico final, echo=FALSE}
ggplot(aes(edad, colesterol), data = colest) +
  geom_point(aes(colour = region)) +
  geom_smooth(method = "lm", se = FALSE, aes(colour = region)) +
  geom_smooth(method = "lm", group = NULL, se = FALSE, 
              colour = "black", size = 2)
```




