---
title: "GLM"
author: "Luciano Selzer"
date: "Friday, August 29, 2014"
output: ioslides_presentation
---

## Cargando los datos

```{r library, include=FALSE, cache=FALSE }
library(reshape2)
library(magrittr)
library(ggplot2)
library(lawstat) 
library(lsmeans)
library(pander)
library(GGally)
```

```{r set_options, cache=FALSE, include=FALSE}
panderOptions("table.style", "rmarkdown")
```

```{r cargar datos}
crab <- read.csv("../dat/Horseshoecrab-GLM.csv", sep = ";", dec = ",")
```
```{r graficos iniciales, echo=FALSE, fig.align='center'}
crab <- crab[, c(5, 6, 7, 3, 4, 1, 2)]
ggpairs(crab)
```


## Modelo Poisson {.smaller}

```{r poisson}
crab_ancho <- glm(formula = Satélites ~ Ancho, 
                 family = poisson(link = log), data = crab)
crab_ancho
```


## {.smaller}

```{r poisson summary}
summary(crab_ancho)
```

--- 

```{r poisson chisq}
anova(crab_ancho, test = "Chisq")
```

## {.build}

```{r poisson coef}
coef(crab_ancho)
exp(crab_ancho$coef[2])
AIC(crab_ancho)
```

---

```{r poisson model.matrix}
head(model.matrix(crab_ancho), 15)
```

---

```{r poisson grafico ajuste, echo=FALSE}
qplot(Ancho, .fitted, data = fortify(crab_ancho, type = "response")) +
  geom_line() +
  geom_point(aes(y = Satélites), colour = "red")
```

## Modelo Poisson link = identity
Ajuste de la regresión de poisson con el identity link
```{r poisson id}
id.crab_ancho <- glm(formula = Satélites ~ 1 + Ancho, 
                     family = poisson(link = identity), 
                     data = crab, start = coef(crab_ancho))
id.crab_ancho
```


## {.smaller}

```{r poisson id summary}
summary(id.crab_ancho)
```

```{r poisson id anova}
anova(id.crab_ancho, test = "Chisq")
```

## Comparación 
```{r poisson comp, echo=FALSE}
qplot(Ancho, Satélites, data = fortify(crab_ancho, type = "response"), 
                                     geom = "point") +
  geom_line(aes(y = .fitted), colour = "red") +
  geom_line(data = fortify(id.crab_ancho), aes(y = .fitted), colour = "blue") +
  annotate("text", x = 22, y = 2, label = "Vínculo log", colour = "red") +
  annotate("text", x = 32, y = 5, label = "Vínculo Identidad", colour = "blue")
```


## Modelo Nulo {.smaller}

Ahora vamos a probar distintos modelos con el link Log(es el default para la familia poisson)

```{r poisson null}
crab_null <- glm(formula = Satélites ~ 1, 
                 family = poisson, data = crab)
anova(crab_null, test = "Chisq")
AIC(crab_null)
```

---

```{r poisson null grafico, echo=FALSE}
qplot(Ancho, Satélites, data = fortify(crab_null, crab, type = "response"), 
                                     geom = "point") +
  geom_line(aes(y = .fitted), colour = "red")
```


## Sólo los predictores contínuos | Aditivo {.smaller}

```{r poisson cont}
crab_cont.1 <- glm(formula = Satélites ~ Ancho + Peso,
                  family = poisson, data = crab)
anova(crab_cont.1, test = "Chisq")
```

## {.smaller}

```{r poisson cont summary}
summary(crab_cont.1)
```

---

```{r poisson cont confint, message=FALSE}
confint(crab_cont.1)
pchisq(crab_cont.1$deviance, crab_cont.1$df.residual, lower.tail = FALSE)
AIC(crab_cont.1)
```
---

```{r poisson cont grafico, echo=FALSE}
qplot(Ancho, Satélites, data = fortify(crab_cont.1, type = "response")) +
  geom_line(aes(y = .fitted), colour = "red") +
  geom_point(aes(y = .fitted), colour = "red")
```


## Sólo los predictores contínuos | Interacción {.smaller}

```{r poisson cont interaccion}
crab_cont.2 <- glm(formula = Satélites ~ Ancho * Peso,
family = poisson, data = crab)
anova(crab_cont.2, test = "Chisq")
```

## {.smaller}

```{r poisson cont interaccion summary}
summary(crab_cont.2)
```

---

```{r poisson cont interaccion confint}
confint(crab_cont.2)
pchisq(crab_cont.2$deviance, crab_cont.2$df.residual, lower.tail = FALSE)
AIC(crab_cont.2)
```

---

```{r poisson cont interaccion grafico, echo=FALSE}
qplot(Ancho, Satélites, data = fortify(crab_cont.2, type = "response")) +
  geom_line(aes(y = .fitted), colour = "red") +
  geom_point(aes(y = .fitted), colour = "red")
```

## Comparación {.build}

Evalúo la deviance para estos dos modelos anidados
$deviance_{m1}-deviance_{m2}\overset{}{\sim}\chi^{2}_{gl1-gl2}$
```{r poisson comp aditivoVSinteraccion chisq}
pchisq(crab_cont.1$deviance - crab_cont.2$deviance, 
       crab_cont.1$df.residual - crab_cont.2$df.residual, 
       lower.tail = FALSE)
anova(crab_cont.1, crab_cont.2, test = "Chisq")
```

## Predictores Continuos y Categóricos {.smaller}

```{r poisson con_cat}
crab_saturated <- glm(Satélites ~ Color * Espina * Ancho * Peso,
                      family = poisson, 
                      data = crab)
```

## {.smaller}

```{r poisson con_cat anova}
anova(crab_saturated, test = "Chisq")


## {.smaller}

```{r poisson con_cat summary}
summary(crab_saturated)
```

---

```{r poisson con_cat graficho, echo=FALSE}
qplot(Ancho, Satélites, data = fortify(crab_saturated, type = "response")) +
  geom_line(aes(y = .fitted), colour = "red") +
  geom_point(aes(y = .fitted), colour = "red")
```

---

```{r poisson con_cat chisq}
pchisq(crab_saturated$deviance, crab_saturated$df.residual, lower.tail = FALSE)
AIC(crab_saturated)
```

## Predictores Categóricos y Contínuos | Modelo Aditivo {.smaller}

```{r poisson cat_cont add}
crab_aditivo <- glm(Satélites ~ Color + Espina + Ancho + Peso, 
                    family = poisson, 
                    data = crab)
anova(crab_aditivo, test = "Chisq")
```

## {.smaller}

```{r poisson cat_cont add summary}
summary(crab_aditivo)
```

---

```{r poisson cat_cont add grafico, echo=FALSE}
qplot(Ancho, Satélites, data = fortify(crab_aditivo, type = "response")) +
  geom_line(aes(y = .fitted), colour = "red") +
  geom_point(aes(y = .fitted), colour = "red")
```

---

```{r poisson cat_cont add  chisq}
pchisq(crab_aditivo$deviance, crab_aditivo$df.residual, lower.tail = FALSE)
AIC(crab_aditivo)
```

## Modelo Aditivo | Identidad

```{r poisson cat_cont add id}
crab_aditivo_id <- glm(Satélites ~ Color + Espina + Ancho + Peso,  
                    family = poisson(link = identity), 
                    data = crab, start = coef(crab_aditivo))
#anova(crab_aditivo_id, test = "Chisq")
```

---

```{r poisson cat_cont add id summary}
summary(crab_aditivo_id)
```

---

```{r poisson cat_cont add grafico id, echo=FALSE}
qplot(Ancho, Satélites, data = fortify(crab_aditivo_id, type = "response")) +
  geom_line(aes(y = .fitted), colour = "red") +
  geom_point(aes(y = .fitted), colour = "red")
```

---

```{r poisson cat_cont add id chisq}
pchisq(crab_aditivo_id$deviance, crab_aditivo_id$df.residual, 
       lower.tail = FALSE)
AIC(crab_aditivo_id)
```


## Rutina de selección automática basada en AIC

```{r poisson cat_cont step}
selecauto <- step(crab_saturated, direction = "backward")
```

## {.smaller}

```{r poisson cat_cont step anova}
anova(selecauto, test = "Chisq")
```

## {.smaller}

```{r poisson cat_cont step summary}
summary(selecauto)
```

---

```{r poisson cat_cont step grafico, echo=FALSE}
qplot(Ancho, Satélites, data = fortify(selecauto, type = "response")) +
  geom_line(aes(y = .fitted), colour = "red") +
  geom_point(aes(y = .fitted), colour = "red")
```


## Comparaciónde AIC crudos
```{r  poisson cat_cont step AIC}
AIC(crab_saturated, selecauto, crab_aditivo)
```

## Comparación de la deviance

```{r  poisson cat_cont }
anova(crab_saturated, selecauto, crab_aditivo, test = "Chisq")
```

## Modelo Logit con un predictor {.columns-2}
```{r logit expl, echo=FALSE, fig.height=5, fig.width=4}
qplot(Ancho, Logit, data = crab)
qplot(Peso, Logit, data = crab)
```

---

```{r binomial}
crab_log <- glm(Logit ~ 1 + Ancho, 
                family = binomial(link = logit), data = crab)
crab_log
```

---

```{r binomial anova}
anova(crab_log)
```

## {.smaller}

```{r binomial summary}
summary(crab_log)
```

---

```{r binomial confint, message=FALSE}
confint(crab_log)
AIC(crab_log)
```

---

```{r binomial model.matrix}
head(model.matrix(crab_log), 15)
```

---

```{r binomial grafico, echo=FALSE}
qplot(Ancho, Logit, data = fortify(crab_log, type = "response")) +
  geom_line(aes(y = .fitted), colour = "red") +
  geom_point(aes(y = .fitted), colour = "red")
```

## Modelo Logit con varios predictores {.smaller}
```{r binomial sat, echo=FALSE}
crab_log_sat <- glm(Logit ~ Ancho * Color * Peso * Espina,
                    family = binomial(link = logit), 
                    data = crab)
crab_log_sat
```

---

```{r binomial sat anova}
anova(crab_log_sat)
```

---

```{r  binomial sat summary}
summary(crab_log_sat)
```

---

```{r binomial sat confit, message=FALSE, warning=FALSE}
confint(crab_log_sat)
```

---

```{r binomial sat matrix}
head(model.matrix(crab_log_sat), 15)
```


---

```{r binomial sat AIC}
AIC(crab_log_sat)
```

```{r binomial sat grafico, echo=FALSE}
qplot(Ancho, Logit, data = fortify(crab_log_sat, type = "response")) +
  geom_line(aes(y = .fitted), colour = "red") +
  geom_point(aes(y = .fitted), colour = "red")
```


# Rutina de selección automática basada en AIC para el modelo logit

```{r binomial step}
selecauto_logit <- step(crab_log_sat, direction = "backward")
```

---

```{r binomial step anova}
anova(selecauto_logit, test = "Chisq")
```

---

```{r binomial step summary}
summary(selecauto_logit)
```

---

```{r binomial step grafico, echo=FALSE, fig.align='center'}
qplot(Ancho, Logit, data = fortify(selecauto_logit, type = "response")) +
  geom_line(aes(y = .fitted), colour = "red") +
  geom_point(aes(y = .fitted), colour = "red")
```

---


## Modelo Log-Lineal


```{r log-lineal}
tabla.cont <- with(crab, table(Log.lin, Espina, Color))
ftable(tabla.cont)
tablafrec <- as.data.frame(tabla.cont)
```


## Modelo aditivo (sin interacciones) 
También llamado el modelo de independencia

```{r log-lineal modelo}
aditivo <- glm(Freq ~ Color + Espina + Log.lin, 
               family = poisson, data = tablafrec)
anova(aditivo, test = "Chisq")
```

---

```{r log-lineal summary}
summary(aditivo)
```

---

```{r log-lineal chisq}
pchisq(aditivo$deviance, aditivo$df.residual, lower.tail = FALSE)
```

Ninguno de los datos por sí solo ajustan

## Modelo saturado
```{r log-lineal sat}
saturado <- glm(Freq ~ Color * Espina * Log.lin, 
                family = poisson, data = tablafrec)
anova(saturado, test = "Chisq")
```

---

```{r log-lineal sat summary}
summary(saturado)
```


---

```{r log-lineal sat chisq}
pchisq(saturado$deviance, saturado$df.residual, lower.tail = FALSE)
```


## Utilizamos la rutina de selección automática
```{r log-lineal step}
selecauto <- step(saturado, direction = "backward")
```

---

```{r log-lineal step anova}
anova(selecauto, test = "Chisq")
```

---

```{r log-lineal step summary}
summary(selecauto)
```

## Comparaciónde AIC crudos
```{r log-lineal AIC}
AIC(saturado, aditivo, selecauto)
```

## Comparación de la deviance
```{r log-lineal anova}
anova(saturado, aditivo, selecauto)
```

## R2

```{r log-lineal r2}
1 - (selecauto$dev/selecauto$null)
```



```{r log-lineal grafico, echo=FALSE}
qplot(Freq, .fitted , data = fortify(selecauto, 
                                     type = "response")) +
  geom_line(aes(y = .fitted), colour = "red")
```

